臺灣屏東地方法院刑事判決
110年度易字第177號
公  訴  人  臺灣屏東地方檢察署檢察官
被      告  王凱永



上列被告因竊盜案件，經檢察官提起公訴（109年度偵字第7465
、11634號），本院判決如下：
    主  文
乙○○犯竊盜罪，處拘役貳拾日，如易科罰金，以新臺幣壹仟元折
算壹日。
乙○○其餘被訴部分均無罪。
    事  實
一、乙○○於民國109年7月19日13時14分許，騎乘車牌號碼000-00
    0號普通重型機車（下稱A車），至屏東縣○○市○○路00號前，
    意圖為自己不法之所有，基於竊盜之犯意，見車牌號碼000-
    000號普通重型機車（下稱B車）停放在該處且無人看管，即
    徒手竊取丙○○所有、懸掛在B車上之安全帽1頂，得手後離去
    。嗣丙○○發覺上開安全帽遭竊後報警處理，經警調閱監視錄
    影畫面，循線查悉上情。
二、案經丙○○訴由屏東縣政府警察局屏東分局（下稱屏東分局）
    報告臺灣屏東地方檢察署檢察官偵查起訴。
    理  由
壹、有罪部分
一、按被告以外之人於審判外之陳述，雖不符刑事訴訟法第159
    條之1至之4等規定，惟經當事人於審判程序同意作為證據，
    法院審酌該言詞或書面陳述作成時之情況，認為適當者，亦
    得為證據，刑事訴訟法第159條之5第1項定有明文。查本判
    決有罪部分所引用具傳聞性質之證據，檢察官、被告乙○○於
    本院審理時均表示同意有證據能力（本院卷第59、122頁）
    ，本院審酌上開證據資料作成時之情況，並無任何違法取證
    之不適當情形，且與被告涉案之事實具有相當之關聯性，依
    刑事訴訟法第159條之5第1項規定，認均具有證據能力。
二、上揭犯罪事實，業據被告於偵訊及本院審理時均坦承不諱（
    偵11634卷第52頁，本院卷第58、97、121、183、196頁），
    核與證人即告訴人丙○○於警詢及偵訊中之證述大致相符（警
    二卷第7至8頁，偵11634卷第51至52頁），並有員警偵查報
    告、車輛詳細資料報表、監視錄影畫面擷圖、現場照片等件
    在卷可稽（警二卷第5、25、37至57頁，偵11634卷第35至37
    頁），堪認被告上開任意性自白與事實相符，可以採信。本
    案事證明確，被告犯行堪以認定，自應依法論科。
三、論罪科刑
  ㈠核被告所為，係犯刑法第320條第1項之竊盜罪。
  ㈡被告前因偽造文書等案件，經臺灣高雄地方法院以104年度訴
    字第244號判決判處有期徒刑1年4月（1罪）、3月（1罪）、
    10月（1罪），並就其中不得易科罰金部分定應執行有期徒
    刑2年，復經臺灣高等法院高雄分院（下稱高雄高分院）以1
    04年度上訴字第1007號判決駁回上訴，再經最高法院以105
    年度台上字第1579號判決駁回上訴而確定。嗣前揭3罪經高
    雄高分院以105年度聲字第1122號裁定定應執行有期徒刑2年
    2月確定，於107年3月19日因縮短刑期假釋出監，所餘刑期
    付保護管束，並於107年10月7日縮刑期滿，假釋期滿未遭撤
    銷，以執行完畢論等情，有臺灣高等法院被告前案紀錄表在
    卷可參（本院卷第21至24頁）。被告受有期徒刑執行完畢後
    ，5年以內故意再犯本案有期徒刑以上之罪，屬累犯，應依
    刑法第47條第1項之規定加重其刑。至於司法院釋字第775號
    解釋，依解釋文及理由之意旨，係指構成累犯者，不分情節
    ，一律加重最低本刑，於不符合刑法第59條所定要件之情形
    下，致生行為人所受之刑罰超過其所應負擔罪責之個案，不
    符罪刑相當原則、比例原則。於此範圍內，在修正前，為避
    免發生上述罪刑不相當之情形，法院就該個案應裁量是否加
    重最低本刑；依此，該解釋係指個案應量處最低法定刑、又
    無法適用刑法第59條在內減輕規定之情形，法院應依此解釋
    意旨裁量不予加重最低本刑（最高法院108年度台上字第338
    號判決意旨參照），本案並無上開情事，自應依累犯規定加
    重其刑，附此敘明。
  ㈢按犯罪之情狀顯可憫恕，認科以最低度刑仍嫌過重者，得酌
    量減輕其刑，刑法第59條固有明定。惟此酌量減輕其刑，必
    須犯罪另有特殊之原因與環境，在客觀上足以引起一般同情
    ，縱宣告法定最低度刑，猶嫌過重者，始有其適用。經查，
    被告在公眾場所竊取他人財物，顯然無視於國家法令之規範
    ，且其為本案犯行並無任何不得已之情由，況被告前因竊盜
    犯行已有多次論罪科刑紀錄，有臺灣高等法院被告前案紀錄
    表在卷可佐，其猶未知所警惕再犯本案，是依被告之犯罪情
    狀，本院認為並無客觀上足以引起一般人之同情顯可憫恕，
    而宣告法定最低刑度仍嫌過重之情，是被告請求依刑法第59
    條規定酌減其刑（本院卷第198頁），尚非有據。
  ㈣爰審酌被告不思以己身之力循正當途徑獲取所需，竟竊取他
    人財物，欠缺對他人財產權之尊重，所為誠屬不應該；惟念
    被告犯後尚能坦承犯行，且已與告訴人丙○○以新臺幣（下同
    ）3,356元達成和解，並履行完畢之犯後態度，有本院和解
    筆錄、公務電話紀錄，領據等件在卷可佐（本院卷第139、2
    65至267頁），兼衡被告行竊之手段尚屬平和，並考量其前
    科紀錄（見卷附臺灣高等法院被告前案紀錄表，上述構成累
    犯部分不予重複評價），兼衡被告自陳為高職肄業之智識程
    度，入監前從事水泥灌漿工人，每月收入約5萬多元，離婚
    、有2名未成年子女之生活經濟狀況（本院卷第197頁）等一
    切情狀，量處如主文所示之刑，並諭知易科罰金之折算標準
    ，以資懲儆。
四、沒收
　㈠未扣案之安全帽1頂，固為被告本案犯罪所得，然被告業與告
    訴人丙○○以3,356元達成和解並履行完畢，業如前述，是若
    仍就被告本案之犯罪所得宣告沒收，實有過苛之虞，爰依刑
    法第38條之2第2項之規定，不予宣告沒收或追徵。
　㈡至未扣案之A車，雖係被告抵達及離去犯罪現場代步所用之物
    ，然上開機車僅係偶然供作本案犯罪之用，倘予宣告沒收或
    追徵其價額，本院認有過苛之虞，亦依刑法第38條之2第2項
    規定，不予宣告沒收及追徵，附此敘明。
貳、無罪部分
一、公訴意旨另以：被告意圖為自己不法之所有，基於竊盜之犯
    意，分別為下列行為：㈠於109年4月14日18時6分許前某時許
    ，騎乘A車至屏東縣屏東市復興路與萬倉街口，先將A車停放
    在該處後，再步行至屏東縣○○市○○路00號「NET屏東二店」
    （下稱NET屏東二店）內，於同日18時6分許，趁四下無人之
    際，以不明方式竊取黑色有跟女鞋1雙（下稱系爭女鞋）得
    手後，步行至A車停放處騎乘A車離去。㈡於109年5月10日20
    時15分許前某時許，騎乘A車至復興路與萬倉街口，先將A車
    停放在該處後，步行至NET屏東二店內，於同日20時15分許
    ，趁四下無人之際，以不明方式竊取深藍色牛仔褲1件、藍
    色牛仔襯衫1件、藍色棉麻襯衫1件（下合稱系爭衣物）得手
    後，步行至A車停放處騎乘A車離去。因認被告此等部分，同
    均涉犯刑法第320條第1項之竊盜罪嫌等語。
二、按犯罪事實應依證據認定之，無證據不得認定犯罪事實；不
    能證明被告犯罪者，應諭知無罪之判決，刑事訴訟法第154
    條第2項、第301條第1項分別定有明文。而認定犯罪事實所
    憑之證據，雖不以直接證據為限，間接證據亦包括在內，然
    而無論直接或間接證據，其為訴訟上之證明，須達於通常一
    般之人均不致有所懷疑，而得確信其為真實之程度者，始得
    據為有罪之認定（最高法院76年台上字第4986號判例意旨參
    照）。又檢察官對於起訴之犯罪事實，應負提出證據及說服
    之實質舉證責任，倘其所提出之證據，不足為被告有罪之積
    極證明，或其指出證明之方法，無從說服法院以形成被告有
    罪之心證，基於無罪推定之原則，自應為被告無罪判決之諭
    知（最高法院92年台上字第128號判例意旨參照）。
三、公訴意旨認被告涉犯上開犯行，無非係以被告於警詢及偵訊
    中之供述，證人即告訴人即NET屏東二店店長丁○○於警詢及
    偵訊中、證人即NET屏東二店店員甲○○於偵訊中之證述，監
    視錄影畫面擷圖、車輛詳細資料報表等件為主要論據。
四、訊據被告固坦承於109年4月14日18時6分許，騎乘A車前往NE
    T屏東二店逛街，並在店內將系爭女鞋藏放在腹部處之衣服
    內，又於109年5月10日20時15分許，騎乘A車前往NET屏東二
    店逛街等事實，惟堅決否認有何竊盜之犯行，辯稱：我把女
    鞋藏放在腹部處之衣服內，是因為店員看到我拿女鞋，我怕
    他誤認我是變裝癖，之後跟親友確認尺寸不符，就把女鞋拿
    回架上歸還，只是沒有放回原位；NET屏東二店應該有防盜
    鎖及防盜系統，如果我真的竊盜，防盜鈴應該會響起，況且
    監視器並未拍攝到我將衣物帶出賣場，且我2次離開賣場時
    ，外套均敞開、未拉上拉鍊，若有藏放衣物都可以看得到，
    我懷疑是因為當月盤虧嚴重虧損，店員才將虧損衣物栽贓在
    我身上等語（本院卷第57至58、197至198頁）。經查：
  ㈠被告於109年4月14日18時6分許，騎乘A車前往NET屏東二店逛
    街，並在店內將系爭女鞋藏放在腹部處之衣服內，又於109
    年5月10日20時15分許，騎乘A車前往NET屏東二店並拿取數
    件衣物之事實，為被告所不爭執（本院卷第59頁），核與證
    人丁○○、甲○○於本院審理時之證述大致相符（本院卷第122
    至132、184至190頁），並有員警偵查報告、監視錄影畫面
    擷圖等件在卷可考（警一卷第5至6、31至57頁），此部分之
    事實，首堪認定。
  ㈡被告以前詞置辯，惟查：
  ⒈證人丁○○於偵訊及本院審理中證稱：NET屏東二店於109年4月
    14日、109年5月10日，分別失竊系爭女鞋及系爭衣物，NET
    屏東二店有1、2樓區域，一般來說1樓會有5個店員，2樓會
    有3個店員，我自己這2天沒有在店內看到被告拿東西，是甲○○發現被告行為有異，我是看監視器才知道被告有拿取系爭
    女鞋及系爭衣物，之後我們盤點商品，發現系爭女鞋及系爭
    衣物短缺，但是清點數量的紀錄沒有保存；這2次我們都有
    在店內發現掉落的防盜鎖，但是防盜鎖在哪裡被找到，以及
    掉落幾片防盜鎖我不記得了；店內商品都有安裝防盜鎖，防
    盜鎖需要使用工具拆除，我自己徒手無法扯開，如果沒有拆
    除防盜鎖就將商品帶出商店門口的防盜門，警報器會發出聲
    響，每天早上開始營業時我們都會測試防盜門有無故障，10
    9年4月14日、109年5月10日這2日當天早上測試時沒有故障
    等語（偵7465卷第33頁，本院卷第122至132頁）。
  ⒉證人甲○○於偵訊及本院審理中證稱：NET屏東二店於109年4月
    14日、109年5月10日，分別失竊系爭女鞋及系爭衣物，但是
    我沒有直接看到被竊盜的情形，109年4月14日那次我是看到
    被告舉止有異，被告繞到商品展示架後面，發現我看到他，
    我覺得他有閃躲行為，就請店長調監視器，發現被告拿系爭
    女鞋並藏放在腹部處之衣服內，14日這次掉落的防盜鎖是我
    發現的，是在2樓男裝區的西裝褲口袋拿出來的，店內的防
    盜鎖都長得一樣，我每天打烊前都會去檢查店內商品的防盜
    鎖有無被破壞，或有無其他遭破壞的防盜鎖，發現防盜鎖被
    破壞時，才會去盤點部分商品數量，至於109年5月10日這次
    的狀況我不清楚；我們每天都會測試防盜門是否有故障，且
    每個商品上面都有安裝防盜鎖，拆除的時候要使用機器，徒
    手沒辦法打開等語（偵7465卷第84頁，本院卷第184至190頁
    ）。
  ⒊依證人丁○○、甲○○前揭所證，證人丁○○係因證人甲○○告知被
    告行為有異，而調閱監視器畫面，因認被告有拿取系爭女鞋
    及系爭衣物，且經清點後發現系爭女鞋及系爭衣物短缺，又
    發現掉落之防盜鎖，始懷疑被告竊取上開物品，是證人丁○○
    、甲○○於案發當日均未目睹被告竊取系爭女鞋及系爭衣物，
    依其等證述內容，僅能認定NET屏東二店於109年4月14日、
    同年5月10日，分別失竊系爭女鞋及系爭衣物，且曾經發現
    掉落之防盜鎖，然監視器畫面是否足以證明被告涉有竊盜犯
    嫌？掉落之防盜鎖是否確為失竊系爭女鞋及系爭衣物所使用
    之防盜鎖，以及上開防盜鎖是否確為被告拆卸？均有存疑，
    是證人丁○○、甲○○前揭所證均尚難直接證明被告有行竊之舉
    。
  ⒋再由證人丁○○、甲○○前揭證述，可知系爭女鞋及系爭衣物上
    均有安裝防盜鎖，109年4月14日、同年5月10日，NET屏東二
    店早上營業時防盜門經測試並未故障，則本案若係被告所為
    ，其如何在系爭女鞋及系爭衣物上均有安裝防盜鎖之情況下
    ，將系爭女鞋及系爭衣物帶出NET屏東二店？又依證人丁○○
    、甲○○之證述，關於掉落之防盜鎖數量、型態及發現位置，
    證人丁○○於警詢時答稱：「109年5月10日有找到2個防盜鎖
    」等語（警一卷第16頁），可知109年5月10日尋獲防盜鎖之
    數量（2個）與該次失竊物品之數量（衣物3件）不符；復據
    證人甲○○於本院審理時答稱：「店內的防盜鎖都長得一樣，
    109年4月14日我有在2樓男裝區找到防盜鎖，但是不記得能
    不能重複使用了，5月10日的情形我不清楚」等語（本院卷
    第189至190頁），可見NET屏東二店店內商品之防盜鎖型態
    均相同，實無法確認109年4月14日其所尋獲之防盜鎖是否確
    為系爭女鞋所使用。從而，證人丁○○、甲○○前揭證述，尚難
    憑以遽認掉落之防盜鎖確為失竊系爭女鞋及系爭衣物所使用
    之防盜鎖。再證人丁○○、甲○○均證稱：NET屏東二店所使用
    之防盜鎖無法徒手拆卸，需要使用機器等語（本院卷第130
    、186頁），然依卷附監視錄影畫面擷圖（警一卷第37、51
    頁），於109年4月14日、同年5月10日，均未見被告有以器
    械拆卸商品防盜鎖之舉動，則上開在店內尋獲之防盜鎖是否
    確為被告拆卸？存有疑慮。況依證人甲○○所述，其係於每日
    打烊前檢查商品防盜鎖有無被破壞，以及有無遭破壞之防盜
    鎖，而被告係於109年4月14日18時6分許前往NET屏東二店，
    距離證人甲○○前1日打烊前檢查有無遭破壞之防盜鎖，已相
    隔近1日，惟依卷附監視錄影畫面擷圖（警一卷第35頁），N
    ET屏東二店2樓於109年4月14日，除被告外尚有其他顧客，
    非僅有被告1人在內，故不能排除於證人甲○○前1日打烊前檢
    查有無遭破壞之防盜鎖後，至109年4月14日發現掉落之防盜
    鎖前，有被告以外之人破壞防盜鎖之可能。
  ⒌再觀察卷附監視錄影畫面擷圖，被告在NET屏東二店內將系爭
    女鞋藏放在腹部處之衣服內時，可見腹部位置有些微凸起（
    警一卷第35頁），惟被告於109年4月14日離開NET屏東二店
    至屏東縣屏東市復興路與萬倉街口騎乘A車時，雙手並未拿
    取衣物，且未見有何遮隱行為，有上開監視錄影畫面擷圖在
    卷可參（警一卷第37、51頁），則被告辯稱已將系爭女鞋拿
    回架上歸還，似非無據。復依卷附監視錄影畫面擷圖顯示，
    被告於109年5月10日離開NET屏東二店時，僅手持1個已摺疊
    之紙袋，且行走時雙手垂放在身體2側，而失竊之系爭衣物
    數量達3件之多，且分別為深藍色牛仔褲1件、藍色牛仔襯衫
    1件、藍色棉麻襯衫1件，均非輕薄之衣物，則被告是否有可
    能將系爭衣物藏放在身上？亦堪質疑。是依卷附監視錄影畫
    面擷圖，尚不足以證明被告有何行竊之舉。
五、綜上所述，以本案之積極證據而言，僅足證明被告於109年4
    月14日18時6分許，前往NET屏東二店，並在店內將系爭女鞋
    藏放在腹部處之衣服內，又於109年5月10日20時15分許，前
    往NET屏東二店，拿取數件衣物，然證人丁○○、甲○○均未目
    睹被告竊取系爭女鞋及系爭衣物，監視器畫面亦未直接攝得
    被告竊取系爭女鞋及系爭衣物後攜出NET屏東二店之舉，而
    案發當時NET屏東二店非僅有被告1名顧客，掉落之防盜鎖是
    否確為失竊系爭女鞋及系爭衣物所使用之防盜鎖，以及上開
    防盜鎖是否確為被告拆卸，皆存有疑問，均詳論如前。公訴
    意旨認被告涉犯前揭犯行所憑之證據，尚未達於通常一般之
    人均不致有所懷疑，而得確信其為真實之程度。從而，檢察
    官所舉之證據，既無法使本院獲致被告有罪之心證，即屬不
    能證明被告犯罪，揆諸前開說明，自應為被告無罪之諭知，
    以昭審慎。
據上論斷，應依刑事訴訟法第299條第1項前段、第301條第1項，
刑法第320條第1項、第47條第1項、第41條第1項前段，刑法施行
法第1條之1第1項，判決如主文。
本案經檢察官董秀菁、黃楷中提起公訴，檢察官施柏均、曾馨儀
到庭執行職務。　　
中　　華　　民　　國　　111 　年　　5 　　月　　6 　　日
                  刑事第六庭  審判長法  官  程士傑 
                                    法  官  錢毓華
                                    法  官  王曼寧
以上正本證明與原本無異。
如不服本判決應於收受判決後20日內向本院提出上訴書狀，並應敘述具體理由；其未敘述上訴理由者，應於上訴期間屆滿後20日內向本院補提理由書（均須按他造當事人之人數附繕本）「切勿逕送上級法院」。　　　　　　　　　　　　　　　　　　　
中　　華　　民　　國　　111 　年　　5 　　月　　6 　　日
                                    書記官  李季鴻
卷別對照表：
簡稱 卷別 警一卷 屏東縣政府警察局屏東分局屏警分偵字第10932770300號卷 警二卷 屏東縣政府警察局屏東分局屏警分偵字第10934430300號卷 偵7465卷 臺灣屏東地方檢察署109年度偵字第7465號卷 偵11634卷 臺灣屏東地方檢察署109年度偵字第11634號卷 本院卷 臺灣屏東地方法院110年度易字第177 號卷